【裁判字號】    89,上訴,1470
【裁判日期】    890831
【裁判案由】    違反著作權法
【裁判全文】
臺灣高等法院高雄分院刑事判決                  八十九年度上訴字第一四七號
    上  訴  人  台灣高雄地方法院檢察署檢察官
    被      告  丙○○
右上訴人因被告違反著作權法案件，不服台灣高雄地方法院八十九年度訴字第一六
六號中華民國八十九年八月卅一日第一審判決（起訴案號：台灣高雄地方法院檢察署
八十九度偵字第一一九三二號、一三三四六號、一三三四七號、一三三四八號），提
起上訴，及同署八十九年度偵字第二一○五一號併案審理，本院判決如左：
    主  文
原判決撤銷。
丙○○以明知為侵害著作權之物，意圖營利而交付之方法侵害他人之著作權為常業，
處有期徒刑壹年陸月。
扣案盜版電腦光碟片捌拾柒片、目錄柒拾玖本，均沒收。
    事  實
一、丙○○於民國八十八年間，曾因違反著作權法案件，經台灣高雄地方法院判處有
    期徒刑二年，緩刑五年，現仍於緩刑期間，竟仍不知警惕，明知不詳姓名綽號「
    阿飛」之男子以電腦遊戲光碟片每片新台幣（下同）一百元、電腦程式光碟每片
    三百元之價格出售予其之光碟片，係未經如附表所示著作財產權人之同意，即擅
    自重製其等享有如附表所示電腦著作財產權之盜版電腦光碟片，基於常業犯意，
    於八十九年五月十一日向該名男子購入該等盜版電腦光碟片若干片後，即意圖營
    利，自同年五月十三日起在高雄市○○○路九十號「日本橋資訊廣場」前騎樓販
    賣，每當欲購買者向其表示購買之意思後，其即至高雄市○○路七十號旁不知情
    之鄭德旺所有之空地內取出後，以電腦遊戲光碟每片二百元、電腦程式光碟每片
    五百元之代價販賣予不特定之顧客並交付之。嗣於八十九年五月二十四日二十二
    時許，為警當場查獲，並扣得擅自重製之盜版電腦光碟片共八十三片及販賣光碟
    片目錄四十本，惟被告於被查獲後，嗣又基於同一常業之犯意，仍繼續在上址販
    賣盜版光碟片與不特定之人，並於八十九年八月十六日以每片二百元之價格販賣
    盜版之「鋼鐵帝國」「終極任務Ｚ」光碟片各一片與徐宗賢，嗣因上開光碟片故
    障，徐宗賢於同月廿一日廿二時持故障之光碟片至上址找丙○○換片時，為警當
    場查獲，並在丙○○口袋內扣得盜版之光碟片計四片及販賣光碟片目錄卅九本。
二、案經訊連科技股份有限公司（附表簡稱訊連公司）、趨勢科技股份有限公司（附
    表簡稱趨勢公司）、甲冠科技股份有限公司（附表簡稱甲冠公司）、丁○○多媒
    體股份有限公司（附表簡稱丁○○公司）、乙○○○數位科技股份有限公司（附
    表簡稱乙○○○公司）告訴及訴由內政部警政署保安警察第二總隊第五大隊第三
    中隊移送臺灣高雄地方法院檢察署檢察官偵查起訴。
    理  由
一、訊據被告丙○○對於右揭犯罪事實均坦承不諱，核與訊連公司、趨勢公司、甲冠
    公司共同告訴代理人陳文銓及丁○○公司告訴代理人孫彬、乙○○○公司告訴代
    理人許培磊於警訊之指述及證人鄭德旺、徐宗賢於警訊之證述相符，並有扣案擅
    自重製之盜版電腦光碟片共八十七片及目錄七十九本可佐。又查被告自承找不到
    工作，故以販賣盜版電腦光碟片為生，且其販賣之期間已有自八十九年五月間起
    至同年八月間止，扣案之盜版電腦光碟片多達八十七片，目錄亦有七十九本之多
    ，被告係以之為生，至為灼然。其犯行事證明確，洵堪認定。
二、核被告所為，係犯著作權法第九十四條、第九十三條第三款、第八十七條第二款
    之以明知為侵害著作權之物意圖營利而交付之為常業罪。原審據以論科，固非無
    見，惟被告於前案查獲後又繼續販賣，於八十九年八月廿一日再為警查獲，原審
    未及審就，尚有未洽，公訴人上訴指摘原判決不當為有理由，應由本院予以撤銷
    改判，又檢察官就該部分雖未起訴，惟被告係基於常業之犯意為之，為實質上一
    罪，本院自得逕予審理。茲審酌被告犯後坦承犯行，態度尚佳，然貪圖個人不法
    利益，即侵害他人甲慧財產權，前業經同樣案件經本院判處有期徒刑二年，緩刑
    五年，現仍於緩刑期間，仍不知警惕而再犯，及其犯罪之動機、目的等一切情狀
    ，爰量處如主文所示之刑。二次犯罪扣得之盜版電腦光碟片共八十三片、四片及
    目錄四十本、卅九本，係被告所有，供犯罪所用之物，業據其供承在卷，應依刑
    法第三十八條第一項第二款之規定，宣告沒收。
三、據上論斷，應依刑事訴訟法第三百六十九條第一項前段、第三百六十四條、第二
    百九十九條第一項前段，著作權法第八十七條第二款、第九十三條第三款、第九
    十四條，刑法第十一條前段、第三十八條第一項第二款，判決如主文。
本案經檢察官林應華到庭執行職務。
中      華      民      國    八十九    年     十一     月     三十     日
                  臺灣高等法院高雄分院刑事第五庭
                                  審判長法官  吳水木
                                        法官  洪慶鐘
                                        法官  惠光霞
右正本證明與原本無異。
如不服本判決，應於判決送達後十日內向本院提出上訴狀，其未述理由者並應於提
出上訴狀後十日內向本院補提理由書（應附繕本)。
                                      書記官  高惠珠
中    華    民    國     八十九     年      十二      月       二       日
本件論罪科刑法條：
著作權法第八十七條第二款：
  有左列情形之一者，視為侵害著作權或製版權：
  二、明知為侵害著作權或製版權之物，而散布或意圖散布而陳列或持有或意圖營利
      而交付者。
著作權法第九十三條第三款：
  有左列情形之一者，處二年以下有期徒刑，得併科新臺幣十萬元以下罰金：
  三、以第八十七條各款方法之一侵害他人之著作權者。
著作權法第九十四條：
  以犯第九十一條、第九十二條或第九十三條之罪為常業者，處一年以上七年以下有
  期徒刑，得併科新台幣四十五萬元以下罰金。
附表：
┌──┬────────┬──────────────┬────────┐
│編號│  著作權販產人  │被侵害軟體名稱              │    備註        │
├──┼────────┼──────────────┼────────┤
│一  │  訊連公司      │Power VCR、Power DVD        │   電腦程式軟體 │
├──┼────────┼──────────────┼────────┤
│二  │  趨勢公司      │PC-Cillin                   │   電腦程式軟體 │
├──┼────────┼──────────────┼────────┤
│三  │  甲冠公司      │金庸群俠傳                  │    電腦遊戲軟體│
├──┬────────┼──────────────┼────────┤
│四  │  丁○○公司    │終極任務Ｚ                  │   電腦遊戲軟體 │
├──┼────────┼──────────────┼────────┤
│五  │  乙○○○公司  │鋼鐵帝國                    │   電腦遊戲軟體 │
└──┴────────┴──────────────┴────────┘
                                                                        Ｆ


司法院資訊處製作；財團法人民間司法改革基金會備份。
